行　政　法　院　判　決　　　　　　　　　　　　　八十七年度判字第一一七一號
　　原　　　告　甲○○
　　被　　　告　財政部臺灣省北區國稅局
右當事人間因綜合所得稅事件，原告不服行政院中華民國八十六年十二月二十九日台
八十六訴字第五一七三六號再訴願決定，提起行政訴訟，本院判決如左︰
　　主  文
原告之訴駁回。
　　事  實
緣原告係華大幼稚園負責人，其八十年度綜合所得稅結算申報，申報取自華大幼稚園
之所得為新台幣（下同）○元。經被告財政部台灣省北區國稅局核定其他所得為二、
七○二、○七五元。原告不服，申經復查結果，未准變更。提起訴願、再訴願，遞遭
決定駁回，遂提起行政訴訟。茲摘兩造訴辯意旨如次：
原告起訴意旨及補充理由略謂：一、私立華大幼稚園實際乃為原告及弟林彥仁合夥經
營，由於林彥仁當時任職台灣松下公司，乃由其妻陳秀卿擔任合夥人，當初租用土地
之土地租賃契約書中，均由原告與林彥仁作共同承租人。是該園執行業務所得，應由
原告陳秀卿各二分之，依此計算分配所得額課徵所得稅。二、被告所屬三重稽徵所每
年之調查表，均記載所得人姓名為原告及陳秀卿，投資比例均為二分之一，而稽徵機
關認定原告為代表人，而對表中所得人姓名陳秀卿而不見。又自申報以來，稽
徵機關亦未告知或輔導原告之合夥人應提出申請報備。三、多年來原告所接受該園所
得繳款書時，因金額尚能接受而未向稽徵機關申請查證，因而誤繳該稅款。稽徵機關
不得依此誤繳而進一步認定原告無異議。凡此有該園當時任職之員工可以作證。為此
請求判決將原決定及原處分均予撤銷等語。
被告答辯意旨略謂︰按「私人辦理之幼稚園、托兒所，其不符合免稅規定者，應以其
所收學雜費等減除成本及必要費用後之餘額，併入主辦人之所得課徵綜合所得稅，其
所得額之核定準用執行業務所得查核辦法之規定辦理。」為財政部七十五年八月一日
台財稅第七五六二○一六號函示規定。復按「私人經營各種補習班之所得，應以該補
習班向主管機關登記之設立人為所得人，未經教育主管機關立案之補習班，則以實際
經營之負責人為所得人。」「私人辦理之各種補習班，如經教育主管機關核准為合夥
經營並具有證明文件者可以合夥人為所得人，分別按其分配比例歸戶課徵綜合所得稅
。」分別財政部六十七年十月四日台財稅第三六七二六號函示及七十四年九月二十三
日台財稅第二二五一二號函示所明定。查華大幼稚園係未立案經營之幼稚園，依前揭
法條規定，應以實際經營之負責人為所得人，又查該園調查紀錄表中負責人係為原告
，是原核定將系爭其他所得二、七○二、○七五元歸課予原告，並無不合，請予維持
。至原告主張依合夥經營契約書第五項及其他所得調查紀錄表之所得人（投資人）欄
資料可證係二人共同經營，多年來未有爭議乙節。查合夥經營契約書及調查紀錄表雖
均載明所得人為二人，惟原告於事實發生年度未檢送合夥契約書至本局三重稽徵所備
查，依規定自應依該園前一年之狀況核課所得；次查本局三重稽徵所調查華大幼稚園
七十八、七十九年度其他所得情形時，其調查紀錄表與本年度均同樣載明負責人為
原告，所得人姓名欄為二人，而該二年度之核定其他所得均全數歸課於原告當年度綜
合所得稅，原告並未就該二年度之其他所得表示異議，有其相關卷附審查報告書及核
定通知書可稽，是原告主張委無足採。綜上論述：原處分及所為復查、訴願、再訴願
決定並無違誤，請准判決駁回原告之訴等語。
    理  由
按「私人辦理之補習班幼稚園、托兒所，不符合免稅規定者，其所得之查核準用本辦
法。」「執行業務者聯合執業之合約，須載明約定分配盈餘之比例及收支處理方式等
事項，並應於事實發生之日起十五日內向該管稽徵機關報備，變更、註銷時亦同。執
行業務者於申請個人綜合所得稅時，應檢送執行業務場所之財產目錄及收支報告表。
其聯合執行業務者，財產目錄得由聯合執行業務者之代表人檢送，其他聯合執行業務
者，應於結算申報書內填明其代表人之姓名、國民身分證統一編號及申報戶籍地址。
聯合執行業務者，並應檢附盈餘分配表，以供查核。」為行為時執行業務所得查核辦
法第二條第二項及第五條所規定。又私人辦理之幼稚園、托兒所，其不符合免稅規定
者，應以其所收學雜費等減除成本及必要費用後之餘額，併入主辦人之所得課徵綜合
所得稅，其所得額之核定準用執行業務所得查核辦法之規定辦理，亦經財政部七十五
年八月一日台財稅字第七五六二○一六號函釋明有案。查件原告係華大幼稚園負責人
，其八十年度綜合所得稅結算申報，申報取自華大幼稚園之所得為○元。經被告即財
政部台灣省北區國稅局核定其他所得為二、七○二、○七五元。原告不服被告之初查
核定，以華大幼稚園係其與陳秀卿共同合夥經營，其實際所得應為原核定之二分之一
云云，檢具合夥契約書影本一紙，申經復查決定，以華大幼稚園為未立案經營之幼稚
園，應以實際經營之負責人為所得人，而依被告卷附該園八十年度其他所得調查紀錄
表所載之負責人為原告，原查將系爭其他所得二、七○二、○七五元歸課原告，並無
不合，乃未准變更。原告不服，循序提起行政訴訟，主張其自七十九年一月至八十一
年六月向被告所屬三重稽徵所申報之華大幼稚園年度其他所得調查表內所得人姓名欄
，已載明該園之所得人為其與陳秀卿，投資比率各為二分之一，多年來一直無爭議，
被告自應依此計算分配所得額課徵所得稅云云。惟查華大幼稚園其他所得調查紀錄表
及財產目錄所載之負責人均為原告，至合夥契約書及其他所得調查紀錄表雖載有所得
人為原告及陳秀卿，惟原告於事實發生年度並未將合夥契約書檢送被告備查，自應依
該園前一年之狀況核課所得，而被告調查華大幼稚園七十八、七十九年度其他所得情
形時，其調查紀錄表與八十年度均同樣載明負責人為原告，所得人姓名為原告及陳秀
卿，被告業將該園該二年度核定之其他所得全數歸課為原告各該年度綜合所得稅，原
告亦無異議。又被告業以八十五年一月三日北區國稅法字第八四○八六○三號函請陳
秀卿說明其與原告合夥經營華大幼稚園之出資情形，惟因無人領受而遭退回，而系爭
合夥契約真實性如何，原告亦未能提出證明以實其說。其既未於執行業務之初，即檢
送系爭合夥契約向稽徵機關報備，且對被告歷年將經營該園之所得全數歸課為其所得
，亦無爭議，則被告以原告為華大幼稚園負責人，將系爭其他所得歸課為其本年度其
他所得，揆諸首揭說明，並無違誤，一再訴願決定遞予維持，亦無不合。原告起訴意
旨，難謂有理由，應予駁回。
據上論結，本件原告之訴為無理由，爰依行政訴訟法第二十六條後段判決如主文。
中    華    民    國     八十七      年      六      月      十八       日
                    行 政 法 院 第 二 庭
                                審 判 長 評  事      徐  樹  海
                                         評  事      鄭  淑  貞
                                         評  事      蔡  進  田
                                         評  事      彭  鳳  至
                                         評  事      黃  合  文
右  正  本  證  明  與  原  本  無  異
                                         法院書記官  王  福  瀛
中    華    民    國     八十七      年      六      月      十八       日
